臺灣士林地方法院刑事判決　　　　　　　 96年度易字第965號
公　訴　人　臺灣士林地方法院檢察署檢察官
被　　　告　乙○○
選任辯護人　鍾耀盛律師
　　　　　　吳伯昆律師
上列被告因詐欺等案件，經檢察官提起公訴（96年度偵字第935號）
，被告於本院準備程序中就被訴之事實為有罪之陳述，經本院
合議庭裁定改由受命法官獨任依簡式審判程序審理並判決如下：
    主  文
乙○○意圖為自己不法之所有，以詐術使人將本人之物交付，處
有期徒刑參月，如易科罰金，以新臺幣壹仟元折算壹日，減刑為
有期徒刑壹月又拾伍日，如易科罰金，以新臺幣壹仟元折算壹日
。又意圖為自己不法之所有，以詐術使人將本人之物交付，處有
期徒刑參月，如易科罰金，以新臺幣壹仟元折算壹日，減刑為有
期徒刑壹月又拾伍日，如易科罰金，以新臺幣壹仟元折算壹日。
又收受贓物，處有期徒刑貳月，如易科罰金，以新臺幣壹仟元折
算壹日，減刑為有期徒刑壹月，如易科罰金，以新臺幣壹仟元折
算壹日。應執行有期徒刑陸月，如易科罰金，以新臺幣壹仟元折
算壹日，減刑為參月，如易科罰金，以新臺幣壹仟元折算壹日。
    事  實
一、乙○○因需錢孔急，竟意圖為自己不法所有，明知車牌號碼
    8U-2467 號自小客車車牌2 面係年籍不詳之友人「宋勇賢」
    竊得之贓物，竟基於收受贓物之犯意，於民國95年10月底，
    在臺北市○○區○○路2 段266 巷某號居所收受「宋勇賢」
    交付之上開車牌，並隨即將其女友賴春蘭所有，交其使用之
    車號5D-8213 號自小客車之車牌卸下，改懸掛8U-2467 號車
    牌後，於95年11月8 日上午10時許，駕駛上開改懸掛8U-246
    7 車牌之自小客車，至臺北市○○區○○路1 段6 號弘寶有
    限公司，向店內師傅許國勝佯稱要保養車子，並要求換輪胎
    及鋁圈，使許國勝陷於錯誤，應其要求更換機油、油蕊、空
    氣蕊及更換鋁圈及輪胎，共計新臺幣（下同）2 萬9,100 元
    ，完工後，乙○○佯稱家中尚有賓士車要維修，請許國勝與
    其一同返家取車，承諾待另一部車維修完畢再結清費用，許
    國勝不疑有詐遂與乙○○一同前往取車，具乙○○將車開往
    臺北市○○區○○路3 段150 巷31號時，佯稱已到家，要許
    國勝下車，許國勝下車後，乙○○即駕車加速逃逸無蹤，許
    國勝始知受騙。乙○○食髓知味，復於95年11月10日上午11
    時許，駕駛上開改懸掛8U-2467 車牌之自小客車，至臺北市
    內湖區○○路○ 段128 號1 樓良匠輪胎有限公司，向老闆程
    增男佯稱要更換輪胎及鋁圈，使程增男限於錯誤，應其要求
    更換輪胎及鋁圈，共計2 萬1,200 元，完工後，乙○○佯稱
    家中尚有車要換輪胎及鋁圈，請程增男與其一同返家取車，
    承諾待另一部車維修完畢再結清費用，程增男不疑有詐與乙
    ○○一同前往取車，乙○○復將車開往臺北市○○區○○路
    3 段150 巷31號時，佯稱已到家，要程增男下車，程增男查
    覺有異，要求乙○○先開鐵門，乙○○因無法將門打開，遂
    同意與程增男一同返回良匠輪胎行，程增男回到店內上網查
    詢，得知車牌號碼8U-2467 之車係福特六合廠牌，而乙○○
    所駕駛係三陽廠牌的車，程增男始知受騙，即向乙○○表示
    要報警處理，乙○○始自包包內取出其女友賴春蘭所有之
    5D-8213 車牌2 面，表示該車為其女友所有，係其改懸掛他
    人之車牌，並隨即電話通知不知情之賴春蘭代為籌錢支付輪
    胎及鋁圈之價金，程增男於乙○○事後付清價金後遂讓乙○
    ○離去。
二、案經臺北市政府警察局內湖分局報告臺灣士林地方法院檢察
    署檢察官偵查起訴。
    理  由
一、上揭犯罪事實，業據被告乙○○本院審理時坦承不諱，核與
    證人陳志瑋、賴春蘭、許國勝、甲○○、程增男分別於警詢
    （兩造當事人均同意作為證據）、偵查中所證述之情節相符
    ，並有8U-2467 號自小客車車籍作業系統查詢認可資料、5D
    -821 3號自小客車車籍作業系統查詢認可資料各1 紙、工作
    單影本1 紙、良匠輪胎有限公司維修明細單1 紙、統一發票
    影本1 紙附於偵查卷可稽，足見被告自白與事實相符，本件
    事證明確，被告犯行洵堪認定，應依法論科。
二、核被告乙○○所為係犯刑法第339 條第1 項之詐欺取財罪，
    刑法第349 條第1 項之收受贓物罪。按刑法第339 條第1、2
    項分別規定詐欺取財罪及詐欺得利罪，前者之行為客體係指
    財物，後者則指取得債權、免除債務、延期履行債務或提供
    勞務等財物以外之財產上不法利益，本件被告前後2 次之行
    為係以詐術取得財物，應論以刑法第339 條第1 項之詐欺取
    財罪。被告先後2 次詐取財物之犯行，均已由被害人交付輪
    胎及鋁圈等物，並換裝至被告所駕駛之汽車上，應屬既遂，
    雖第2 次犯行，被告被發覺後，請賴春蘭代為籌錢支付輪胎
    及鋁圈之價金，程增男於乙○○事後付清價金後始讓乙○○
    離去，仍應屬既遂。被告所犯上開3 罪間，犯意個別，應分
    論併罰。
三、爰審酌被告之品行、犯罪之動機、手段、犯後坦承犯行，且
    已與被害人達成和解，以每個月5,000 元分期攤還，已經償
    還15,000元，並有切結書及3 張發票影本附於本院卷可稽，
    足認已知悔悟等一切情狀，分別量處如主文所示之刑，並諭
    知易科罰金之折算標準以示懲儆。又被告犯罪時間係在95年
    10 月 底、95年11月8 日及95年11月10日，在96年4 月24日
    以前，所犯之罪為刑法第339 條第1 項及刑法第349 條第1
    項之罪，宣告刑各為有期徒刑3 月、3 月及2 月，合於減刑
    條件，應依中華民國九十六年罪犯減刑條例第2 條第1 項第
    3 款予以減刑各為有期徒刑1 月又15日、1 月又15日及1 月
    ，並定應執行刑及諭知易科罰金之折算標準。
據上論斷，應依刑事訴訟法第273 條之1 第1 項、第299 條第1
項前段，刑法第339 條第1 項、第349 條第1 項、第41條第1 項
前段、第2 項、第51條第5 款，刑法施行法第1 條之1 ，中華民
國九十六年罪犯減刑條例第2 條第1 項第3 款、第7 條，判決如
主文。
本案經檢察官王以文到庭執行職務。
中　　華　　民　　國　　96　　年　　7 　　月　　23　　日
                  刑事第三庭法  官  賴邦元
以上正本證明與原本無異。
如不服本判決，應於判決送達後10日內，向本院提出上訴狀。
                            書記官  游育慈
中　　華　　民　　國　　96　　年　　7 　　月　　23　　日
附錄本案論罪科刑法條之依據：
中華民國刑法第349條
（普通贓物罪）
收受贓物者，處 3 年以下有期徒刑、拘役或 5 百元以下罰金。
搬運、寄藏、故買贓物或為牙保者，處 5 年以下有期徒刑、拘役
或科或併科 1 千元以下罰金。
因贓物變得之財物，以贓物論。
中華民國刑法第339條
（普通詐欺罪）
意圖為自己或第三人不法之所有，以詐術使人將本人或第三人之
物交付者，處5 年以下有期徒刑、拘役或科或併科1 千元以下罰
金。
以前項方法得財產上不法之利益或使第三人得之者，亦同。
前二項之未遂犯罰之。
